臺灣臺北地方法院刑事判決　　　　　　　 96年度易字第823號
公　訴　人　臺灣臺北地方法院檢察署檢察官
被　　　告　甲○○
　　　　　　　　　　　樓
　　　　　　蔡翼蓬
上列被告因賭博案件，經檢察官提起公訴（96年度偵字第4268號
），本院判決如下：
    主  文
甲○○意圖營利，供給賭博場所，處有期徒刑肆月，如易科罰金
，以新臺幣壹仟元折算壹日；減為有期徒刑貳月，如易科罰金，
以新臺幣壹仟元折算壹日。
蔡翼蓬共同意圖營利，供給賭博場所，處有期徒刑肆月，如易科
罰金，以新臺幣壹仟元折算壹日；減為有期徒刑月貳月，如易科
罰金，以新臺幣壹仟元折算壹日。扣案之電子遊戲機「PP豬自動
販賣機」捌台、「金歡禧景品販賣機」陸台、「金如意景品販賣
機」貳台、「超級大舞台」壹台、監視器鏡頭肆個、電視壹台、
畫面分割器壹台、遙控切換器壹台、計分卡參佰零參張、賭資新
台幣壹仟陸佰玖拾元均沒收。
    事  實
一、甲○○明知未依「電子遊戲場業管理條例」規定辦理營利事
    業登記者，不得經營電子遊戲場業，竟意圖營利，未經向主
    管機關申請核發經營電子遊戲場業之營利事業登記證，即自
    九十五年十月間某日起迄九十六年二月六日止，在臺北市○
    ○區○○街八十九號一樓其所經營公眾得出入之「好地方商
    行」內，擺設賭博性電子遊戲機具「PP豬自動販賣機」變異
    體八台（以扣案遙控切換器將畫面切換為水果盤即可打玩）
    、「金歡禧景品販賣機」彈珠台六台、「金如意景品販賣機
    」彈珠台二台、「超級大舞台」一台，供不特定客人把玩對
    賭。其玩法係由賭客投入十元以上倍數之硬幣，或直接將現
    金交由店家依一定比例開分，賭客可隨意押注不等之分數，
    如押中，可贏得按押倍率之分數，如未押中，則所押之分數
    在機台上消失，累積之積分可洗分兌換現金，其中「金歡禧
    景品販賣機」及「金如意景品販賣機」可換取與積分相同之
    現金，另「PP豬自動販賣機」及「超級大舞台」則以五分抵
    換一元之比例兌換現金，而以此不確定之或然率決定財物之
    得失，在前揭公眾得出入之場所接續以上開方式與不特定之
    賭客對賭。嗣甲○○將上開商店連同機具頂讓與蔡翼蓬，蔡
    翼蓬亦意圖營利，自九十六年二月七日起，在上址以前開機
    具與不特定賭客以相同方式賭博財物，並僱用與其同具犯意
    聯絡之陳銖涓（另由檢察官為緩起訴處分）擔任開分員，負
    責為賭客開分、洗分、兌換零錢等工作。嗣於九十六年二月
    十八日下午四時許，適有賭客劉家豪、孫克成、胡學淵在上
    址以前揭電動機具賭博財物時，為警當場查獲，並扣得上開
    賭博機具十七台、機台內之賭資新臺幣一千六百九十元、監
    視器鏡頭四個、電視一台、畫面分割器一台、PP豬遙控切換
    器一台、計分卡三百零三張。
二、案經臺北市政府警察局文山第二分局報告臺灣臺北地方法院
    檢察署檢察官偵查起訴。
    理  由
一、上揭犯罪事實，業據被告甲○○、蔡翼蓬於本院審理時坦承
    不諱，核與同案被告陳銖涓之供述及證人劉家豪、孫克成、
    胡學淵等人之證述情節相符，並有電子遊戲機「PP豬自動販
    賣機」八台、「金歡禧景品販賣機」六台、「金如意景品販
    賣機」二台、「超級大舞台」一台、機台內之賭資新臺幣一
    千六百九十元、監視器鏡頭四個、電視一台、畫面分割器一
    台、PP豬遙控切換器一台、計分卡三百零三張扣案可佐，足
    認被告等之自白與事實相符，堪以憑信。本件事證明確，被
    告二人犯行均堪認定。
二、按電子遊戲場業管理條例所稱電子遊戲機，指利用電、電子
    、電腦、機械或其他類似方式操縱，以產生或顯示聲光、影
    像、圖案、動作之遊戲機具，該條例第四條第一項前段定有
    明文。查被告等所經營之「好地方商行」，其營業項目，依
    偵查卷附臺北市政府營利事業登記證所載，固包括其他機械
    器具零售業（自動販賣機），然查本件扣案之「金歡禧景品
    販賣機」及「金如意景品販賣機」為彈珠台，客人於投入十
    元硬幣或請店家直接開分後即可隨意押注不等之分數打玩，
    如押中，可得按押倍率之分數，如未押中，分數則予沒入，
    累計之積分並可洗分兌換現金；另扣案之「PP豬自動販賣機
    」以遙控切換器將畫面切換為水果盤後即可投幣或請店家開
    分打玩，並得按押注所得積分依一定比例向店家兌換現金，
    顯均為提供消費者遊戲娛樂之機具，且具射倖性，而與電子
    遊戲場業管理條例所稱電子遊戲機定義相符，與自動「販賣
    」機係單純販售物品之營業不同，自非上開營利事業登記證
    營業項目所及。又被告等不僅以扣案電動機具與不特定人對
    賭，且因該電動機具內部IC程式可人為操控賠率，經營者自
    由操控，顯占贏面，可獲高利，則被告二人亦有提供賭博場
    所以營利之意圖甚明。是核被告甲○○、蔡翼蓬所為，分別
    違反電子遊戲場業管理條例第十五條規定，均應依同條例第
    二十二條規定論處，並均犯刑法第二百六十八條意圖營利供
    給賭博場所罪及同法第二百六十六條第一項前段普通賭博罪
    。被告甲○○自九十五年十月間某日起迄九十六年二月六日
    止，被告蔡翼蓬則自九十六年二月七日起至同年月十八日下
    午四時許為警查獲前間，意圖營利，各自在上址公眾得出入
    之場所擺設電子遊戲機與不特定人對賭之行為，均係於密切
    接近之時、地實施，侵害同一法益，各行為之獨立性極為薄
    弱，依一般社會健全觀念，在時間差距上，難以強行分開，
    在刑法評價上，以視為數個舉動之接續施行，合為包括之一
    行為予以評價，較為合理，均應成立接續犯（最高法院八十
    六年臺上字第三二九五號判例意旨參照）。被告蔡翼蓬與陳
    銖涓就上開犯行，有犯意聯絡及行為分擔，為共同正犯。又
    被告二人意圖營利，提供上址商行為賭博場所，並基於一賭
    博犯意以前開賭博性電子遊戲機具持續與不特定人對賭，係
    以一行為觸犯上開三罪，應依刑法第五十五條想像競合犯之
    規定，從較重之意圖營利供給賭博場所罪論處。公訴意旨已
    載明被告等設置賭博性電子遊戲機具與賭客對賭之事實，起
    訴法條雖漏引電子遊戲場業管理條例第二十二條及刑法第二
    百六十六條之規定，仍應認此部分已起訴，且違反電子遊戲
    場業管理條例部分，並經蒞庭檢察官於本院九十六年五月九
    日準備程序時當庭予以補充，本院自得併予審究。爰審酌被
    告甲○○、蔡翼蓬之素行，渠等經營賭博性電玩，所為破壞
    社會善良風氣，及經營之時間、擺設賭博性電動機具之數量
    ，並犯罪後均坦承犯行，態度尚可等一切情狀，各量處如主
    文所示之刑，並均諭知易科罰金之折算標準；又被告二人犯
    罪行為之時間，均係在中華民國九十六年四月二十四日以前
    ，均合於中華民國九十六年罪犯減刑條例第二條第一項第三
    款之減刑條件，均應減其宣告刑二分之一如主文所示，並均
    諭知易科罰金之折算標準。扣案之賭博性電動遊戲機具十七
    台及機台內之賭資新臺幣一千六百九十元，分別係當場賭博
    之器具與在賭檯上之財物，不問屬於犯人與否，均應依刑法
    第二百六十六條第二項規定宣告沒收；另扣案之監視器鏡頭
    四個、電視一台、畫面分割器一台、PP豬遙控切換器一台、
    計分卡三百零三張，為被告蔡翼蓬所有供本件犯罪所用之物
    ，均應依刑法第三十八條第一項第二款規定，宣告沒收。
據上論斷，應依刑事訴訟法第二百八十四條之一、第二百九十九
條第一項前段，電子遊戲場業管理條例第十五條、第二十二條，
刑法第十一條前段、第二十八條、第二百六十六條第一項前段、
第二項、第二百六十八條、第五十五條、第四十一條第一項前段
、第三十八條第一項第二款、刑法施行法第一條之一，中華民國
九十六年罪犯減刑條例第二條第一項第三款、第七條、第九條，
判決如主文。
本案經檢察官郭麗娟到庭執行職務
中　　華　　民　　國　　96　　年　　7 　　月　　25　　日
　　　　　　　　　刑事第十一庭  法　官　鍾淑慧
以上正本證明與原本無異。
如不服本判決，應於判決送達後10日內，向本院提出上訴狀。
　　　　　　　　　　　　　　　　書記官　劉英芬
中　　華　　民　　國　　96　　年　　7　　 月　　26　　日
附錄本案論罪科刑法條
電子遊戲場業管理條例第15條
未依本條例規定辦理營利事業登記者，不得經營電子遊戲場業。
電子遊戲場業管理條例第22條
違反第15條規定者，處行為人1 年以下有期徒刑、拘役或科或併
科新臺幣50萬元以上250萬元以下罰金。
刑法第266條
在公共場所或公眾得出入之場所賭博財物者，處1000元以下罰金
。但以供人暫時娛樂之物為賭者，不在此限。
當場賭博之器具與在賭檯或兌換籌碼處之財物，不問屬於犯人與
否，沒收之。
刑法第268條
意圖營利，供給賭博場所或聚眾賭博者，處3 年以下有期徒刑，
得併科3000元以下罰金。
